# 电商销售问题，请教陈版

提问人：yizhixiaobai 时间：2017-03-11 15:54:12
一公司在天猫淘宝有较大量销售，由于平台佣金抽成较高而且不开发票，申报所得税难以税前列支，公司没有分开做收入、费用，而是每月按照确认收货后在支付宝实际收到的货款减去天猫、淘宝扣掉的佣金及各项费用的金额确认收入。请教陈版，关于电商业务佣金这一块，现在实务中到底该怎么处理，有什么规定或依据吗？

回答人：chenyiwei
这种情况虽然由平台直接从货款中扣收佣金，但收入和佣金的计量仍分别采用总额法，即分别确认收入和销售费用。